---
title: "Trabalho 01"
author: "Pedro Alves"
output:
  html_document:
    df_print: paged
---

## Leitura de Arquivos

```{r, message=FALSE,echo=FALSE,warning=FALSE}
df = read.csv("F:\\Arquivos\\files_R\\R\\Trabalho03\\covid_data.csv", sep = ";")
```

## 1 - Crie uma tabela para as UF e Brasil, com três colunas:  data da primeira ocorrência, o número de casos atuais e número de mortes atuais.
 

```{r, message=FALSE,echo=FALSE,warning=FALSE}
df$date = as.Date(df$date,"%d/%m/%Y")
df$is_last = as.logical(df$is_last)
ufs = unique(df$state)
#nowadays confirmed
n_confirmed = 1:length(ufs)
#nowadays deaths
n_deaths = 1:length(ufs)
#first confirmed
f_confirmed = df$date[1:length(ufs)]
for (i in 1:length(ufs)) {
  n_confirmed[i] = df$confirmed[which(df$is_last == TRUE & df$state == ufs[i])] 
}
for (i in 1:length(ufs)) {
  n_deaths[i] = df$deaths[which(df$is_last == TRUE & df$state == ufs[i])] 
}
for (i in 1:length(ufs)) {
  f_confirmed[i] = sort(df$date[df$state == ufs[i] & df$confirmed != 0])[1] 
}
#Table_Brazil_&_UFs
t_brazil = data.frame(f_confirmed,n_confirmed,n_deaths)
colnames(t_brazil) = c("1ª ocorrência","Nº Confirmados","Nº Mortes")
t_brazil[28,1] = sort(f_confirmed)[1]
t_brazil[28,2] = sum(n_confirmed)
t_brazil[28,3] = sum(n_deaths)
rownames(t_brazil) = c(ufs,"Brasil")
t_brazil = t_brazil[order(t_brazil$`Nº Confirmados`, decreasing = TRUE),]
#Table presentation
library(knitr)
kable(t_brazil)
```

## 2 - Faça um rank das UF pelo número de ocorrência e mortes. São duas tabelas, uma para ocorrência mais atuais e a outra para mortes mais atuais

```{r, message=FALSE,echo=FALSE,warning=FALSE}
#Table of UFs Rank by confirmed cases
t_rank_confirmed = data.frame(ufs,n_confirmed)
t_rank_confirmed = t_rank_confirmed[order(t_rank_confirmed$n_confirmed, decreasing = TRUE),]
#Table of UFs Rank by deaths
t_rank_deaths = data.frame(ufs,n_deaths)
t_rank_deaths = t_rank_deaths[order(t_rank_deaths$n_deaths, decreasing = TRUE),]
```

## a. Quais são a 3 UF com mais ocorrência e as 3 UF com mais mortes?

```{r, message=FALSE,echo=FALSE,warning=FALSE}
writeLines("As três UFs com mais casos confirmados: ")
t_rank_confirmed$ufs[1:3]
writeLines("As três UFs com mais mortes por covid: ")
t_rank_deaths$ufs[1:3]
```

## b. Como você analisa esta informação? Você acha que este deveria ser um critério de prioridade para definição de uma politica de ajuda?

```{r, message=FALSE,echo=FALSE,warning=FALSE}
writeLines("Evidentemente, a política que se abstém dos mínimos critérios para uma avaliação de prioridade incorre no erro de má alocação de recursos. Isto pode gerar mortes desnecessárias.")
```

## 3. Como se comportou este rank ao longo dos meses, desde o inicio dos casos no país? (tabela igual a da questão 2, uma tabela a cada mes)

```{r, message=FALSE,echo=FALSE,warning=FALSE}
df$month = months(df$date)
max_case = aggregate.data.frame(df$confirmed,list(UFs = df$state, Mes = df$month),"max")
colnames(max_case) = c("UFs","Mes","Total_casos")
max_death = aggregate.data.frame(df$deaths,list(UFs = df$state, Mes = df$month),"max")
colnames(max_death) = c("UFs","Mes","Total_mortes")
df_mes = cbind(max_case,max_death$Total_mortes)
colnames(df_mes) = c("UFs","Mes","Total_casos","Total_mortes")
#february
df_feb = df_mes[df_mes$Mes =="fevereiro",]
kable(df_feb[order(df_feb$Total_casos, decreasing = TRUE)[1:3],])
#march
df_mar = df_mes[df_mes$Mes =="março",]
kable(df_mar[order(df_mar$Total_casos, decreasing = TRUE)[1:3],])
#april
df_apr = df_mes[df_mes$Mes =="abril",]
kable(df_apr[order(df_apr$Total_casos, decreasing = TRUE)[1:3],])
#may
df_may = df_mes[df_mes$Mes =="maio",]
kable(df_may[order(df_may$Total_casos, decreasing = TRUE)[1:3],])
#june
df_jun = df_mes[df_mes$Mes =="junho",]
kable(df_jun[order(df_jun$Total_casos, decreasing = TRUE)[1:3],])
```

## 4. Faça um gráfico do número de ocorrência e do número de mortes para o país e para o Rio de Janeiro. Estamos nos fim da epidemia?

```{r, message=FALSE,echo=FALSE,warning=FALSE}
#Data frame about Rio
df_rio = df[!(df$state == "RJ"),]
confirmed_cases_rio = sort(df_rio$confirmed, decreasing = FALSE)
deaths_rio = sort(df_rio$deaths, decreasing = FALSE)
confirmed_case_brazil = aggregate.data.frame(df$confirmed,list(Data = df$date),"sum")
deaths_brazil = aggregate.data.frame(df$deaths,list(Data = df$date),"sum")
plot(confirmed_cases_rio, main = "Casos confirmados no Rio", ylab = "Casos confirmados", xlab = "Tempo", type = "l")
plot(deaths_rio, main = "Mortes no Rio por Cov-19", ylab = "Mortes", xlab = "Tempo", type = "l")
plot(confirmed_case_brazil, main = "Casos confirmados no Brasil",ylab = "Casos",xlab = "Data", type = "l")
plot(deaths_brazil, main = "Mortes no Brasil por Cov-19",ylab = "Mortes",xlab = "Data", type = "l")
#Data frame about Brazil
```

## 5. Faça uma análise utilizando a taxa por 100.000 habitantes ( um rank dos melhores e piores)

```{r, message=FALSE,echo=FALSE,warning=FALSE}
death_by_hundred_thousand = 1:length(ufs)
for (i in 1:length(ufs)){
  death_by_hundred_thousand[i] = trunc(df$deaths[which(df$is_last == TRUE & df$state == ufs[i])]/(df$pop_2019[which(df$is_last == TRUE & df$state == ufs[i])]/100000))
}
cases_by_hundred_thousand = 1:length(ufs)
for (i in 1:length(ufs)){
  cases_by_hundred_thousand[i] = trunc(df$confirmed[which(df$is_last == TRUE & df$state == ufs[i])]/(df$pop_2019[which(df$is_last == TRUE & df$state == ufs[i])]/100000))
}
df_index = cbind(ufs,cases_by_hundred_thousand,death_by_hundred_thousand)
kable(df_index)

```

## 6.Faça um gráfico dos casos diários para o RJ e BR

```{r, message=FALSE,echo=FALSE,warning=FALSE}
#Rio
aux_cases = c(0,df$confirmed[which(df$state == "RJ")])
aux_cases = aux_cases[-length(aux_cases)]
aux_cases2 = df$confirmed[which(df$state == "RJ")]
cases_by_day_rio = aux_cases2 - aux_cases
plot(cases_by_day_rio, type = "l", main = "Casos por dia no Rio", xlab = "Data", ylab = "Casos")
aux_deaths = c(0,df$deaths[which(df$state == "RJ")])
aux_deaths = aux_deaths[-length(aux_deaths)]
aux_deaths2 = df$deaths[which(df$state == "RJ")]
deaths_by_day_rio = aux_deaths2 - aux_deaths
plot(deaths_by_day_rio, type = "l", main = "Mortes por dia no Rio", xlab = "Data", ylab = "Casos")
#Brazil
aux_cases_brazil = c(0,confirmed_case_brazil$x)
aux_cases_brazil = aux_cases_brazil[-length(aux_cases_brazil)]
aux_cases_brazil2 = confirmed_case_brazil$x
cases_by_day_brazil = aux_cases_brazil2 - aux_cases_brazil
plot(cases_by_day_brazil, type = "l", main = "Casos por dia no Brasil", xlab = "Data", ylab = "Casos")
aux_deaths_brazil = c(0,deaths_brazil$x)
aux_deaths_brazil = aux_deaths_brazil[-length(aux_deaths_brazil)]
aux_deaths_brazil2 = deaths_brazil$x
deaths_by_day_brazil = aux_deaths_brazil2 - aux_deaths_brazil
plot(deaths_by_day_brazil, type = "l", main = "Mortes por dia no Brasil", xlab = "Data", ylab = "Casos")
```

